臺灣臺北地方法院刑事裁定
111年度聲字第1399號
聲  請  人  臺灣臺北地方檢察署檢察官
受  刑  人  吳凱群



上列聲請人因受刑人數罪併罰有2裁判以上，聲請定其應執行刑
暨諭知易科罰金折算標準（111年度執聲字第1250號），本院裁
定如下：
    主  文
吳凱群所犯如附表所示之罪刑，應執行有期徒刑壹年拾月，如易
科罰金，以新臺幣壹仟元折算壹日。
    理  由
一、聲請意旨略以：受刑人吳凱群因犯竊盜等案件，先後經判決
    確定如附表所示，應依刑法第53條及第51條第5款，定其應
    執行之刑，並諭知易科罰金標準，爰依刑事訴訟法第477條
    第1項聲請裁定等語。
二、裁判確定前犯數罪者，併合處罰之；數罪併罰，分別宣告其
    罪之刑，宣告多數有期徒刑者，於各刑中之最長期以上，各
    刑合併之刑期以下，定其刑期，但不得逾30年；數罪併罰，
    有二裁判以上者，依刑法第51條之規定，定其應執行之刑，
    刑法第50條第1項前段、第51條第5款、第53條分別定有明文
    。次按刑事訴訟法第370條第2項、第3項，已針對第二審上
    訴案件之定應執行之刑，明定有不利益變更禁止原則之適用
    ；而分屬不同案件之數罪併罰，倘一裁判宣告數罪之刑，曾
    經定其執行刑，再與其他裁判宣告之刑定其執行刑時，在法
    理上亦應同受此原則之拘束。亦即，上述另定之執行刑，其
    裁量所定之刑期，不得較重於前定之執行刑加計後裁判宣告
    之刑或應執行刑之總和，否則即有違反不利益變更禁止原則
    。
三、經查：
  ㈠本案受刑人因犯如附表所示之案件，先後經法院判處如附表
    所示之罪刑，均分別確定在案，又如附表所示各罪，其犯罪
    行為時間均在附表編號1所示判決確定日期前，且本院為本
    案聲請定應執行刑之犯罪事實最後判決之法院，有各該判決
    書及臺灣高等法院被告前案紀錄表在卷可稽。是檢察官聲請
    就附表所示之罪定其應執行之刑，本院審核認聲請為正當，
    應予准許。
  ㈡受刑人所犯如附表編號1至7所示之罪，業經臺灣新北地方法
    院111年度聲字第331號裁定定應執行有期徒刑1年5月，另如
    附表編號8至9所示之罪，業經本院111年度審簡字第703號判
    決定應執行有期徒刑8月，此有上開裁定書、判決書、臺灣
    高等法院被告前案紀錄表可證，依前揭說明，本案應有不利
    益變更禁止原則之適用，而不得定較重於上開已定應執行刑
    加總所處有期徒刑總和之應執行刑。
  ㈢本院審酌受刑人所犯附表編號1至8之罪均為竊盜罪，犯罪手
    法類似，所侵害者均為財產法益，而非具有不可替代性、不
    可回復性之個人法益，責任非難重複程度較高，是綜衡受刑
    人所犯各罪之法益侵害類型、犯罪手法、犯罪動機、犯行嚴
    重性，對其施以矯正之必要性，貫徹罪責相當原則、比例原
    則、定應執行刑內外部界限及受刑人表示對本案無意見等事
    項，綜合對受刑人所犯數罪為整體非難評價後，爰裁定應執
    行之刑如主文所示，併諭知易科罰金之折算標準。 
四、依刑事訴訟法第477條第1項，裁定如主文。
中華民國111年9月23日
           　　　 刑事第七庭   法　官　吳旻靜
上正本證明與原本無異。
如不服本裁定，應於裁定送達後5日內向本院提出抗告狀。因疫
情而遲誤不變期間，得向法院聲請回復原狀。
                               書記官  陳怡君
中　　華　　民　　國　　111 　年　　9 　　月　　27　　日
附表
編號  1 2 3 4 罪名  竊盜 竊盜 竊盜 竊盜 宣告刑  有期徒刑4月 有期徒刑4月 有期徒刑4月 有期徒刑3月 犯罪日期  109年8月28日 109年8月12日 109年8月26日 109年8月26日 偵查機關 年度案號  新北地檢109年度速偵字第1637號 新北地檢109年度偵字第37797、38369號   最後 事實審 法院 新北地院 新北地院    案號 109年度簡字第6307號 110年度審易緝字第23號    判決日期 109年11月30日 110年9月29日   確定 判決 法院 新北地院 新北地院    案號 109年度簡字第6307號 110年度審易緝字第23號    判決 確定日期 110年1月12日 110年11月10日   是否為得易科罰金案件  是 是 是 是 備註  新北地檢110年度執字第1549號 新北地檢110年度執字第10007號     編號1至7經新北地院111年度聲字第331號裁定應執行有期徒刑1年5月    

編號  5 6 7 8 9 罪名  竊盜 竊盜 竊盜 竊盜 行使偽造準私文書 宣告刑  有期徒刑3月 有期徒刑4月 有期徒刑3月 有期徒刑5月 有期徒刑4月 犯罪日期  109年8月13日 109年8月17日 109年8月23日 109年8月11日 109年8月11日 偵查機關 年度案號  新北地檢109年度偵字第40627、40638號   臺北地檢110年度偵緝字 第1233號  最後 事實審 法院 新北地院   臺北地院   案號 110年度審易緝字第25號   111年度審簡字第703號   判決日期 110年10月7日   111年6月9日  確定 判決 法院 新北地院   臺北地院   案號 110年度審易緝字第25號   111年度審簡字第703號   判決 確定日期 110年11月24日   111年7月12日  是否為得易科罰金案件  是 是 是 是 是 備註  新北地檢110年度執字第10570號   臺北地檢111年度執字第3969號    編號1至7經新北地院111年度聲字第331號裁定應執行有期徒刑1年5月   編號8、9經臺北地院定應執行有期徒刑8月